臺灣高等法院臺中分院刑事判決
111年度金上訴字第1228號
上  訴  人  臺灣苗栗地方檢察署檢察官
被      告  羅玉鳳


選任辯護人  趙若竹  律師
上列上訴人因被告違反洗錢防制法等案件，不服臺灣苗栗地方法
院111年度金訴字第18號中華民國111年4月7日第一審判決（起訴
案號：臺灣苗栗地方檢察署110年度偵字第5461、7465號），提
起上訴，本院判決如下：
    主  文
上訴駁回。
    理  由
一、公訴意旨略以：被告羅玉鳳（下稱被告）可預見提供金融帳
    戶資料予他人使用，足供他人作為實施詐欺取財及洗錢犯罪
    之工具，竟仍基於詐欺取財及掩飾犯罪所得去向之不確定故
    意（檢察官起訴書於其犯罪事實欄中雖記載被告為幫助犯意
    ，然於其所犯法條欄中已敘明被告應成立共同正犯），於民
    國110年6月21日前某時，將其向中國信託商業銀行所申辦帳
    號000000000000號帳戶（完整帳號詳卷，下稱中信帳戶）之
    帳戶資料交予某真實姓名年籍不詳之詐欺集團成員使用。嗣該
    詐欺集團成員取得上開帳戶資料後，即共同基於意圖為自己
    不法所有之犯意聯絡，以如附表所示方式，詐欺告訴人林雅
    雯、田素琴，致告訴人林雅雯、田素琴陷於錯誤，於如附表
    所示時間，將如附表所示金額分別匯入上開中信帳戶（起訴
    書誤載為陳秋萍臺銀帳戶及陳威嘉郵局帳戶）內，旋遭提領
    一空，嗣經林雅雯等人發覺受騙報警，始循線查悉上情，因
    認涉犯刑法第339條第1項之詐欺取財罪及洗錢防制法第14條
    第1項之一般洗錢罪等罪嫌等語。
二、按犯罪事實之認定，係據以確定具體的刑罰權之基礎，自須
    經嚴格之證明，故其所憑之證據不僅應具有證據能力，且須
    經合法之調查程序，否則即不得作為有罪認定之依據。倘法
    院審理之結果，認為不能證明被告犯罪，而為無罪之諭知，
    即無前揭第154條第2項所謂「應依證據認定」之犯罪事實之
    存在。因此，同法第308條前段規定，無罪之判決書只須記
    載主文及理由。而其理由之論敘，僅須與卷存證據資料相符
    ，且與經驗法則、論理法則無違即可，所使用之證據亦不以
    具有證據能力者為限，即使不具證據能力之傳聞證據，亦非
    不得資為彈劾證據使用。故無罪之判決書，就傳聞證據是否
    例外具有證據能力，本無須於理由內論敘說明（最高法院10
    0年度台上字第2980號刑事判決意旨參照）。是以本案被告
    既經本院認定犯罪不能證明，本判決即不再論述所援引有關
    證據之證據能力。
三、按犯罪事實應依證據認定之，無證據不得認定犯罪事實；又
    不能證明被告犯罪者，應諭知無罪之判決，刑事訴訟法第15
    4條第2項、第301條第1項分別定有明文。再按認定犯罪事實
    所憑之證據，雖不以直接證據為限，間接證據亦包括在內，
    然而無論直接證據或間接證據，其為訴訟上之證明，須於通
    常一般之人均不致有所懷疑，而得確信其為真實之程度者，
    始得據為有罪之認定，倘其證明尚未達到此一程度，有合理
    之懷疑存在而無從使事實審法院得有罪之確信時，即應由法
    院為諭知被告無罪之判決（最高法院76年度台上字第4986號
    刑事判決意旨參照）。而刑事訴訟法第161條已於91年2月8
    日修正公布，其第1項規定：檢察官就被告犯罪事實，應負
    舉證責任，並指出證明之方法。因此，檢察官對於起訴之犯
    罪事實，應負提出證據及說服之實質舉證責任。倘其所提出
    之證據，不足為被告有罪之積極證明，或其指出證明之方法
    ，無從說服法院以形成被告有罪之心證，基於無罪推定之原
    則，自應為被告無罪判決之諭知（最高法院92年度台上字第
    128號刑事判決意旨參照）。
四、起訴意旨認被告涉有上開詐欺取財及一般洗錢之罪嫌，無非
    係以被告於警詢、偵查之供述、告訴人林雅雯、田素琴分別
    於警詢時所述、被告中信帳戶之歷史交易明細在卷為其論據
    。檢察官上訴意旨另略以：原審審酌被告與其所指佯為網紅
    「鳳梨鼠薯」之LINE通訊軟體暱稱「Yi0107」之人（下稱甲
    男）之對話紀錄，認被告已於對話中確認甲男是否為「鳳梨
    鼠薯」，又甲男刻意降低被告之戒心，致被告深信其係為「
    鳳梨鼠薯」處理事務而無詐欺之間接故意，固非無見。惟觀
    之證人即被告之姊姊胡玉蘭於原審審理陳稱：我於110年6月
    間注意到羅玉鳳在跟網友以全英文聊天，我就問羅玉鳳怎麼
    會有講英文的網友、那會不會是騙人的，因為現在網路上很
    多騙人的，你要不要再去注意、確認一下等語，是胡玉蘭既
    已提醒被告應先確認甲男是否為詐騙之人，則被告主觀上應
    已可懷疑甲男恐為詐騙集團之成員。雖被告隨即詢問甲男：
    「(對話中文譯文)叔叔，我的家人不小心看見了我們的對話
    ，以為你不是真的叔叔。因為你用英語和我說話，他們認為
    你可能是一個國際詐騙集團，所以我想請你證明你不是一個
    騙子...組織，對不起」等語，然衡諸常情，若對方確為詐
    騙集團成員，絕無據實以告之可能，被告尚難單憑此方式即
    得以完全確認甲男為「鳳梨鼠薯」無誤。復參以被告明知「
    鳳梨鼠薯」之工作室位於嘉義，當時未思以客觀之方式直接
    前往工作室進行確認，釐清與其對話者之身分，應可推定被
    告自主放棄支配可能導致或助長某項侵害他人法益之客觀事
    實發生的風險，應有詐欺之間接故意等語。惟訊據被告堅決
    否認有何前開被訴之詐欺取財及一般洗錢之犯行，堅稱：甲
    男自稱網紅「鳳梨鼠薯」，說要寄包裹給伊作為禮物，並且
    幫忙「鳳梨鼠薯」公司處理包裹寄送事宜，伊曾多次向甲男
    查證、確認身分後，因為深信對方的身分為「鳳梨鼠薯」，
    才依照甲男的指示購買比特幣、轉帳至指定比特幣錢包地址
    ，並不知道甲男是從事詐騙等語。
五、本院查：
(一)被告於110年6月21日前某時，與甲男聯繫，並提供中信帳戶
    予甲男使用，其後甲男於如附表所示時間，以如附表所示之
    詐騙方式，向如附表所示之告訴人林雅雯、田素琴分別施以
    詐術，致其等均陷於錯誤，於如附表所示之匯款時間，匯款
    如附表所示之金額至中信帳戶後，再由被告依指示以提領現
    金、轉帳之方式轉換成比特幣，再將比特幣錢包地址告知甲
    男等情，為被告所不爭執，且有證人即告訴人林雅雯、田素
    琴2人於警詢時之證述（見110年度偵字第5461號卷第17至21
    頁、110年度偵字第7465號卷第101至104頁）在卷可稽，並
    有被告之中信帳戶開戶資料、交易明細（見110年度偵字第5
    461號卷第27至31頁）、轉帳紀錄、交易結果通知（見110年
    度偵字第5461號卷第33至37頁）及對話紀錄截圖（見110年
    度偵字第5461號卷第43至47頁）在卷可憑，此部分事實，足
    為認定。
(二)按刑法之間接故意（或稱不確定故意、未必故意），依刑法
    第13條第2項規定，係指行為人對於構成犯罪之事實，預見
    其發生而其發生並不違背其本意者而言，亦即行為人主觀上
    對於客觀事實之「可能發生」應有所認識，並仍容任其發生
    ，始足當之。至行為人是否對於構成犯罪之事實（包含行為
    與結果，即被害之人、物和發生之事），預見其發生，而此
    發生不違背本意，應參酌行為之前與行為之際各外在情狀，
    詳予以區辨；換言之，行為人的主觀意念雖非吾人可直接探
    知，但透過客觀行為外顯，外顯行為則包含事前之查證行為
    （例如：行為人確認對方身分之方式、與對方相識之管道、
    通訊媒介）、事中之實施行為（例如：對方指示提供帳戶之
    緣由、提領款項之合理性、被告交付款項之對象）及事後之
    善後行為（例如：帳戶遭凍結後被告之反應、與對方聯繫之
    內容）等等，審理事實之法院，應就調查所得的各項客觀事
    實，予以綜合判斷，並據以探究、認定行為人的主觀犯意。
    又所謂洗錢，須行為人主觀上有使犯罪所得財物或利益之來
    源合法化之犯意，客觀上有改變該財物或利益之本質，以避
    免追訴處罰所為之掩飾或藏匿行為，始克相當。基此，於提
    供帳戶、提領款項而犯詐欺取財罪或洗錢罪之成立，必須行
    為人於行為時明知或可得而知其交付帳戶資料之對象係向他
    人詐取財物，以及行為人於行為時明知或可得而知所提領、
    轉匯之款項係犯罪所得之財物，並因此產生掩飾或藏匿之結
    果，方可成立；倘行為人並無詐欺取財或洗錢犯罪之意思，
    亦非認識或可預見指示其提領、轉匯款項之人，係將該帳戶
    作為詐欺取財等財產犯罪之工具，並藉由行為人之提款、轉
    匯行為使犯罪所得財物遭掩飾、隱匿，即不能成立詐欺取財
    或洗錢等犯罪。是本案所應審究者，乃被告交付中信帳戶資
    料予甲男，並依指示購買比特幣後轉帳至指定之比特幣錢包
    地址，是否具有犯詐欺取財罪及一般洗錢罪之意思，或可預
    見將會犯詐欺取財及一般洗錢之罪，而仍具有容認其發生之
    不確定故意。
(三)本院經審酌被告自伊開始與甲男聯繫後起，至其提供中信帳
    戶資料予甲男及依指示購買比特幣前為止之對話紀錄內容，
    認被告始終認定甲男即係「鳳梨鼠薯」本人。茲詳述如下：
 1、觀諸被告與甲男之對話內容（見原審卷一第71頁），被告自
    始即對甲男表示「Thank you for adding my line」、並傳
    送「鳳梨鼠薯」推出之LINE貼圖，且經甲男詢問「how long
     have you been supporting me?」時，回覆「Starting wi
    th you and the stubborn waist（註：即網紅罔腰之中文
    文字直譯）, until now」、「Shushu You’re right. Nowa
    days, girls have different personalities, and no mat
    ter which platform you live on, they want to provoke
     you. I don't think it is necessary.」，顯見被告在與
    甲男對話、聯繫之初，即相信甲男即係「鳳梨鼠薯」本人，
    並始終以「Shushu」（註：即鼠薯的中文讀音直譯）稱呼甲
    男無誤。
 2、證人即被告之姊姊胡玉蘭於原審審理中證稱：伊與羅玉鳳同
    住，曾注意到羅玉鳳有與網友以全英文對話，伊有提醒羅玉
    鳳對方可能是國際詐騙的犯罪者，請羅玉鳳多加確認、留意
    等語（見原審卷二第41至46頁），經比對被告與甲男之對話
    紀錄，被告於110年6月14日曾傳送「Shushu My family acc
    identally saw our conversation and thought you were 
    not the real Shushu. Because you talked to me in Eng
    lish, they thought you might be an international fra
    ud group, so I would like to ask you to prove that y
    ou are not a fraud Group, I'm sorry」之訊息予甲男，
    反遭甲男表示：「I remember telling you not to show a
    nyone our conversation」、「I will be your good frie
    nd but keep our conversation safe」，被告隨即回覆「S
    hushu  my family saw it accidentally, not on purpose
    , please forgive me... I'm sorry!」、「Ok,i will do 
    my best to protect our safety」（見原審卷一第73至74
    頁），堪認證人胡玉蘭所言係屬事實，且被告並就此情對甲
    男誠實以告，反遭甲男指責，被告出於對「鳳梨鼠薯」之喜
    愛，害怕「鳳梨鼠薯」因此不再繼續與其對話，而向「鳳梨
    鼠薯」道歉、保證不會再將其等之對話情形告訴他人。
 3、嗣後被告再於110年6月17日傳送「Are you really Uncle M
    ouse? The matter is serious, please explain to me」
    、「I want you to provide proof right now, right now
    」、「The deadline I give you is 10 o'clock tonight,
     after the time, I will block you, I will not pay at
    tention to any of your platforms, I hate liars」、「
    OK, I'll wait for you to show me a video at 10 o'clo
    ck, I hope you are not fake」，經甲男多次表示「You c
    an always trust me my good friend」、「I have no rea
    son to lie to my good friend」、「Trust me that I wi
    ll always fulfil my promise」（見原審卷一第77至88頁
    ），在在可見被告自與甲男對話之始，尚非確信甲男即係網
    紅「鳳梨鼠薯」，且曾因胡玉蘭之提醒，多次對甲男質問、
    懷疑，並明確表示若甲男不於一定期間內提供證據以確認身
    分，將封鎖甲男等語，直到甲男於110年6月17日與被告進行
    時間5秒鐘之視訊對話後，被告隨即表示「I really see yo
    u, i'm so happy」、「I am still very happy to see my
     idol」、「Yes, seeing idols is real」（見原審卷一第
    89頁），而方不再質疑甲男之真實身分。參以被告於原審審
    理中供稱：在該次的視訊對話中，甲男有露出身上的刺青、
    側臉，並沒有說話，伊看起來覺得對方確實是「鳳梨鼠薯」
    等語（見原審卷一第49頁），依據被告自陳對「鳳梨鼠薯」
    之喜愛、支持，被告已依據旁人之提醒，多次詢問甲男是否
    確為「鳳梨鼠薯」，並經甲男以視訊通話讓被告查看其樣貌
    、穿著等外觀後，被告以自身對「鳳梨鼠薯」之瞭解，主觀
    上以此確認甲男確係「鳳梨鼠薯」，並繼續與甲男聯繫、對
    話，足認被告經其查證後，主觀上確信認知甲男為「鳳梨鼠
    薯」無疑。
 4、至甲男在與被告之對話過程中，絕大多數雖係以全英文對話
    ，而「鳳梨鼠薯」在網路上之直播過程為本土形象、大多數
    以臺語、臺灣國語發表言論，且證人即「鳳梨鼠薯」助理李
    亦姍於原審審理時證述：「鳳梨鼠薯」並不擅長英文、更遑
    論以英文傳遞訊息或對話等語（見原審卷二第48至54頁），
    固稍有可疑之處；然被告於原審供稱：甲男表示因為「鳳梨
    鼠薯」有與國外客戶接洽，所以需要練習英文等語（見原審
    卷一第48頁），本院考量被告主觀上始終認為甲男係「鳳梨
    鼠薯」，在崇拜心態之影響下，甲男又對被告之詢問有問必
    答，並多次傳送「I want you to know that age is just 
    a number, what matters in friendship or relationship
     is the love flowing in our vain 」、「You are simpl
    y the type of woman I want as my wife」、「I really 
    wish I can be lucky to have you to myself」等表示情
    意、曖昧之用語，以降低被告之戒心及提高被告之好感度，
    則被告就此部分在甲男做出上開解釋後，於其主觀上認定甲
    男即為「鳳梨鼠薯」下，未深加探究、追問，尚與常情無違
    。
(四)本院審酌甲男指示被告提供中信帳戶之始末，認被告確係因
    遭被告詐騙而提供中信帳戶，並實行購買比特幣、轉帳至指
    定比特幣錢包地址之行為，客觀上尚無顯然不合理之處，主
    觀上亦不存有詐欺取財、一般洗錢之不確定故意。詳述如下
    ：
 1、甲男先於110年6月17日上午傳送「I'm thinking if you ca
    n help me receive a parcel and then I will come to g
    et it from you , we can meet in such platform so we 
    can take photos together and appreciate you to my fa
    ns」之訊息，表示有意寄送包裹予被告，並因此先取得被告
    之個人資料（見原審卷一第82至84頁），且該時並未提及需
    要負擔任何費用之可能性；嗣後再於被告經由視訊通話主觀
    上確認甲男即為「鳳梨鼠薯」後，傳送「They are telling
     me that the payment must be made by the receiver th
    at it’s the evidence you will show to the agent that
     will deliver the package to you」之訊息，要求被告代
    為支付包裹的款項，經被告回覆「You give me a big trou
    ble, I don’t have that much money to pay」、「Please
     return the package for me, I can't pay that much」
    ，表示身上並無任何金錢可支付運費，請被告退回包裹後，
    甲男先多方請被告向家人借錢支付，並數次設詞表示「Just
     tell them the comfortable amount you can remit 」、
    「And we will pay her back soon」、「Your sister is 
    borrowing you the little money and you are paying ba
    ck as soon as possible」、「She don’t have to know a
    bout me」（見原審卷一第92至96頁），再經被告拒絕後，
    方請被告提供帳戶、進而實行本案之客觀行為。基此，顯然
    甲男起初先利用被告對「鳳梨鼠薯」之喜愛，佯稱有意寄送
    包裹給被告，讓被告主觀上誤認「鳳梨鼠薯」要寄送禮物給
    粉絲後，再以負擔運費為由誘使被告交付金錢，而經比對告
    訴人林雅雯、田素琴2人遭詐騙之過程，均係以要求代收包
    裹、需先支付運費關稅等費用為由，致告訴人林雅雯、田素
    琴2人受騙而匯款，堪以高度懷疑甲男起先也是要以相同手
    法對被告施以詐術、指示被告交付金錢，但因被告一再表示
    自身未有任何金錢、亦無法從親友取得金錢而未得手後，方
    改變方式要求被告提供自身帳戶供收款、轉帳使用。是就被
    告而言，實亦同處於遭甲男詐騙之被害人地位，被告在誤信
    甲男為「鳳梨鼠薯」之前提下，尚難期待其意識到提供中信
    帳戶予甲男可能代表之行為意義、產生之結果，自無從認為
    被告主觀上可預見甲男係從事詐欺取財、一般洗錢等犯罪行
    為。
 2、又參以甲男於與被告對話之過程中，一再以「You are my b
    est friend and I will always trust you」、「I will t
    ry and remit some money to you but I will have to cr
    eate a good time to make it to the bank」、「I don’t
     want you to be stressed and pressured」等話語安撫、
    取信被告（見原審卷一第94至95頁），而被告在提供中信帳
    戶、收受款項之過程中，除與甲男對話外，更持續與自稱「
    FIRST EXPRESS DELIVERY COMPANY」之貨運公司以電子郵件
    詢問、溝通運費、關稅支付事宜（見原審卷一第419至439頁
    ），經對方表示需以比特幣支付相關費用後，並如實回報甲
    男，再經甲男詳細、耐心指示購買比特幣、轉帳等步驟（見
    原審卷一第96至142頁），更於匯款後主動傳送電子郵件給
    「FIRST EXPRESS DELIVERY COMPANY」，說明轉帳之金額、
    請求對方確認（見原審卷一第425頁）。而對方嗣後又表示
    需另外支付其他費用時，被告更傳送「I am very upset ab
    out this. Your company should tell me about it becau
    se it has caused me inconvenience.」之抱怨用語（見原
    審卷一第428至429頁），並與對方、甲男持續接洽剩餘款項
    之匯款問題。是依據被告依指示購買、轉帳比特幣之過程，
    顯然被告主觀上始終確信係替甲男處理公司包裹運送的問題
    ，且中信帳戶內之款項均係由甲男匯出、並購買比特幣後轉
    帳給貨運公司以支付包裹之運費、關稅，被告主觀上難以認
    知涉及不法行為；又綜觀被告依指示買比特幣、轉帳之過程
    ，均係依照甲男、「FIRST EXPRESS DELIVERY COMPANY」之
    指示而為，且「FIRST EXPRESS DELIVERY COMPANY」之信件
    內容均僅提及有關包裹運費、關稅支付等事宜，並無明顯可
    疑、不合理之情形，一般人尚無法從上開電子郵件內容，預
    見「FIRST EXPRESS DELIVERY COMPANY」係與甲男共謀實行
    詐欺取財、一般洗錢行為之可能，則被告自無共同犯罪之直
    接或不確定故意可言。
 3、再者，甲男曾於110年7月5日傳遞訊息告知被告有關告訴人
    林雅雯匯款3萬元至中信帳戶一事，並告知被告「Use 28,00
    0 to buy bitcoin tomorrow I might add to it but take
     the 2000 for yourself okay」，同意被告從該金額中收
    取2,000元之利益，然被告竟反稱「No, this 30,000 is to
     buy Bitcoin, I will not use your money to do extra 
    things」、「My super good friend, forgive me for rej
    ecting your kindness, I still have my self­esteem」
    ，而拒絕甲男之提議（見原審卷一第178頁），顯見被告從
    未有試圖從與甲男之互動、金錢流動中獲取任何利益之意思
    ，始終均確信伊係替「鳳梨鼠薯」之公司處理事務，未認識
    或預見甲男係從事不法詐欺取財行為、或有意從中獲取不法
    利益之意圖可明。
(五)本案依被告發覺中信帳戶遭凍結後之處理方式、具體行為，
    可認被告始終深信甲男為「鳳梨鼠薯」，並於發覺遭詐欺後
    積極求證、確認事實經過，並足以反證被告行為時主觀上並
    不存有詐欺取財、一般洗錢之不確定故意。析述如下：
 1、被告嗣後於110年7月9日傳送訊息予甲男，表明「My super 
    good friend, my account is frozen」、「The bank said
     my account was classified as a fraudulent group acc
    ount」，此時甲男仍回覆「I think it's better I go to 
    the bank with you right ?」，並表示同意與被告一同前
    往警局報案、「I'm still shock that one of the transa
    ctions is marked fraudulent」（見原審卷一第187頁），
    以繼續取信於被告。又被告於110年7月9日至110年7月14日
    間仍持續與甲男就帳戶遭凍結、是否前往警局製作筆錄之事
    進行討論，衡酌一般收受人頭帳戶、指示他人提領詐得款項
    之詐欺犯罪行為人，在帳戶持有人發覺帳戶遭凍結後，經帳
    戶持有人詢問帳戶遭凍結之原因為何，絕大多數均係封鎖、
    拒不回應，甲男卻於被告詢問中信帳戶遭凍結之原因後，仍
    持續安撫、取信被告，並主動表示願意陪同被告前往銀行、
    警局處理，顯見甲男係以縝密、周全之計畫誘使被告誤信其
    確為「鳳梨鼠薯」，對被告而言，實難以在過程中發覺甲男
    為從事詐欺、洗錢之犯罪行為人之可能。
 2、再者，證人李亦姍於原審審理中曾稱：羅玉鳳有於110年7月
    間來「鳳梨鼠薯」位於嘉義之工作室，並拿出一個LINE帳號
    詢問是否為「鳳梨鼠薯」本人，伊記得當時羅玉鳳拿出之LI
    NE帳號為「Yi0107」，但「鳳梨鼠薯」之LINE帳號為「yi01
    07」，所以伊告訴羅玉鳳對方不是「鳳梨鼠薯」而是詐騙等
    語（見原審卷二第48至54頁），經比對被告與甲男之對話紀
    錄，被告於110年9月3日傳送訊息予甲男，表示「Regarding
     my account freeze last time, let me tell you briefl
    y. The 7/16 police came to my door. I was in Chiayi 
    at the time. I stopped by your shop and asked if thi
    s was you. Unfortunately, your assistant is very fir
    m. You told me that you are not an uncle. Then in th
    e evening, I went to the Miaoli Police Reconnaissanc
    e Team to make a transcript.I told the police what I
     knew. The case is currently waiting for the trial.
    」（見原審卷一第201頁），可知被告確實在遭警方通知帳
    戶遭凍結、且甲男遲未實際出面處理後，前往嘉義親自與「
    鳳梨鼠薯」之助理（即李亦姍）確認甲男之真實身分。若被
    告於行為時已可預見甲男為實行詐欺犯罪之人，則事後中信
    帳戶遭凍結後，僅係其原先之猜測實現，既然本來就在意料
    之中，豈有必要特地從苗栗前往嘉義求證，由此益徵被告自
    與甲男進行視訊通話起、直至伊中信帳戶遭凍結為止，始終
    認定甲男確係「鳳梨鼠薯」本人，且於事發後主觀上仍不願
    相信甲男非「鳳梨鼠薯」，方前往嘉義與「鳳梨鼠薯」之助
    理確認真實性。另依據證人李亦姍於原審審理時之證述內容
    ，甲男之LINE帳號與「鳳梨鼠薯」之LINE帳號僅差異在第一
    個英文字母之大小寫（見原審卷二第51頁），若非實際曾與
    「鳳梨鼠薯」本人接觸、通訊之人，實難藉由該等差異察覺
    甲男非「鳳梨鼠薯」本人，可見被告始終認定甲男為「鳳梨
    鼠薯」本人之帳號，而無從預見甲男會從事詐欺取財、一般
    洗錢之犯行。
(六)檢察官上訴意旨雖執前詞主張應為被告有罪之認定。惟查，
    有關本案無論從被告事前之查證過程、事中之實施行為、事
    後之善後行為，均可見被告始終認定甲男確係「鳳梨鼠薯」
    本人，且其係為「鳳梨鼠薯」處理包裹寄送問題，並依照「
    鳳梨鼠薯」之指示購買比特幣、轉帳，實無從預見甲男並非
    「鳳梨鼠薯」本人，或係利用被告之行為遂行詐欺取財、一
    般洗錢犯罪，主觀上並無詐欺取財、一般洗錢之直接或間接
    故意存在等情，業經論明如前；檢察官上訴意旨片面以證人
    胡玉蘭曾提醒被告注意確認甲男是否為詐騙之徒，並認被告
    初始未及時採行直接前往「鳳梨鼠薯」位在嘉義之工作室求
    證，而僅以訊息詢問甲男查證，不足以確認甲男為「鳳梨鼠
    薯」等語，而未全盤綜合參酌考量上揭各該有利於被告之事
    證，即遽予推認被告應具有詐欺取財及一般洗錢之間接故意
    ，尚非可採。
(七)綜上所述，被告堅稱伊未有上開被訴之詐欺取財、一般洗錢
    之不確定故意等語，可為採信。本案依檢察官所指之現有證
    據，因尚有合理之懷疑存在，而未能使本院達於被告有何上
    揭被訴罪嫌之確切心證，且本院亦查無其他積極確切之證據
    ，足認被告有何前開檢察官所指之犯嫌，原審認依卷內事證
    僅足認被告有提供中信帳戶予甲男、並依甲男指示將該款項
    購買比特幣後、轉帳至指定之比特幣錢包地址，而尚乏積極
    證據證明被告主觀上有與甲男共同犯詐欺取財、洗錢之犯罪
    故意，自不構成該罪，乃為被告無罪之諭知，經核並無不合
    。檢察官前開上訴內容，為無理由，應予駁回。
六、至臺灣苗栗地方檢察署檢察官以111年度偵字第1823號案件
    （被害人為王美智部分）向本院移送併辦，而以該案與本案
    起訴部分具有想像競合犯之裁判上一罪關係而請求併案審理
    部分，因本案檢察官起訴部分，既經原審判決無罪，並經本
    院予以維持而駁回檢察官之上訴，則前開移送併案審理部分
    與本案起訴部分，自無法律上同一案件之關係，並非本案起
    訴效力所及，本院無從併予審究，此併案部分即應退回檢察
    官另行依法處理，附此指明。
據上論斷，應依刑事訴訟法第368條，判決如主文。
本案經檢察官黃棋安提起公訴，檢察官林宜賢提起上訴，檢察官
劉家芳到庭執行職務。
中　　華　　民　　國　　111 　年　　7 　　月　　28　　日
                  刑事第十二庭  審判長法　官  張國忠
                                      法　官  高文崇
                                      法　官  李雅俐
以上正本證明與原本無異。
除檢察官得依刑事妥速審判法第9條第1項之規定提起上訴外，均
不得上訴。
如不服本判決應於收受送達後20日內向本院提出上訴書狀，其未
敘述上訴之理由者，並得於提起上訴後20日內向本院補提理由書
（均須按他造當事人之人數附繕本）「切勿逕送上級法院」。因
疫情而遲誤不變期間，得向法院聲請回復原狀。
                                      書記官  蕭怡綸

中　　華　　民　　國　　111 　年　　7 　　月　　28　　日

附表：（即本案起訴書附表）
編號 被害人 詐騙方式 匯款時間 匯款金額 備註 1 林雅雯 詐騙集團成員在IG與林雅雯攀談，佯稱要寄送包裹給林雅雯，稱須先支付關稅云云，致林雅雯陷於錯誤，並依指示將款項匯入系爭帳戶。 110年7月5日16時25分 3萬元 提告    110年7月5日21時30分 4萬元  2 田素琴 詐騙集團成員使用臉書與田素琴攀談，佯稱要寄送包裹給田素琴，稱須先支付運費云云，致田素琴陷於錯誤，並依指示將款項匯入系爭帳戶。 110年6月21日9時59分 5萬元 提告